---
title: "Mi primer Rmarkdown"
author: "Luis Eduardo Urquiza Hernández"
date: "`r Sys.Date()`"
output:
  word_document: default
  html_document: default
font: Arial
fontsize: 16
---

```{r setup, include=FALSE}
knitr::opts_chunk$set(echo = TRUE)
library(DT)
```

# Introducción

En este archivo aprendemos cómo utilizar Rmarkdown para compilar páginas web y documentos.

## Ejemplo de código 1

Vamos a estimar una aproximación del número $e$ con la siguiente expresión:

$$e\approx \lim_{n\rightarrow \infty} VA\cdot\left(1+\frac{1}{n}\right)^n$$
Este texto **va en negrita** y este en *itálica*.

Este es un ejemplo de [vínculo a google](https://.google.com)

## Aproximacion del número e de forma numérica 

En el siguiente fragmento se aproxima el número $e$ con 1 a 100,000 periodos de recomposición ($n$) en 1 año de un préstamo de un peso al 100\% anualizado.

```{r tabla1}
#ctrl +alt + i
# Tasa anualizada de rendimiento:
i=1
# periodos de recomposición deseados:
nTotal= 1000
t= 1:nTotal
# Creamos el objeto valor actual VA con un valor de 1:
VA=1
# Tabla de salida
tablaNumeroe=data.frame(
                         t=t,
                        VF=VA*(1+(i/t))^t
                         )
datatable(tablaNumeroe)
```

El siguiente código no se verá pero el resultado de los cálculos o gráficas generados por el mismo.
```{r figura 1, echo=FALSE}
# Ahora grafico los valores de la tabla del numero e:
plot(x=tablaNumeroe$t,y=tablaNumeroe$VF,type="l",col="blue")
```



